# 请教陈版及各位，权益法下投资收益确认

提问人：520369 时间：2016-12-16 19:15:42
投资企业按权益法核算其投资，被投资企业为担保公司，根据法规规定担保企业需要计提担保赔偿准备金及未到期责任准备金，年末投资企业确认投资收益时是按照一般企业那样，按照被投资企业的净利润持股比例计算？还都是需要对被投资企业的净利润进行调整后再持股比例？ 谢谢！

回答人：chenyiwei
赔偿准备金及未到期责任准备金都是负债类科目，而不像专项储备那样是权益项目。因此在期末对作为联营企业的担保公司进行权益法核算时，无需就此对净利润、净资产进行特殊调整。